

DESARROLLADOR FULL STACK

GOVANNI GONZÁLEZ RIVERA

SOBRE MI

2 años de experiencia en el análisis, desarrollo y diseño de aplicaciones web en frontend y backend. Demostrando mis habilidades trabajando tanto de manera individual como en equipo, instruyendo a mi equipo y fortaleciendo mi perfil profesional en cada proyecto. Me siento cómodo utilizando tecnologías modernas y estoy constantemente buscando desafíos para seguir creciendo profesionalmente y aplicarlos en mi próxima experiencia laboral.

EXPERIENCIA LABORAL

Desarrollador Backend en MeddyPlus - En Progreso

Ago 2023 - Oct. 2023

No Country

Clínica médica, logré instruir a mi equipo con las bases de datos relacionales con TypeORM, la lógica de los patrones de diseño utilizados y parte de la arquitectura en general del proyecto.

Me encargué de la lógica de negocio principal, utilizando patrones de diseño, del diseño y desarrollo de la base de datos relacional, del manejo de errores de la Api REST y parte de la arquitectura del proyecto.

Tecnologías: NodeJS, ExpressJS, TypeScript, AWSBucket, PostgresSQL, TypeORM y ZOD

Desarrollador Frontend en Contexto

Dic 2022 - Feb 2023

Coderhouse

Se logró un diseño y desarrollo para un alcance local del producto. Fortalecí mi comunicación asertiva y afinidad, siendo de mis primeras experiencias en equipo.

Tecnologías: HTML5, JavaScript, Bootstrap, Git, GitHub

Desarrollador Frontend en Bienestar en Fertilidad

Ago 2022 - Oct 2022

Se logró un diseño y desarrollo para un alcance local del producto. Logre tener comunicación asertiva y afinidad, siendo mi primer experiencia

Tecnologías: HTML5, Sass, Bootstrap, Git, GitHub

EDUCACIÓN

Desarrollo Web Full Stack y Ciencias de la Computación

- Academio
- Fundamentos de Desarrollo
- Desarrollo de Aplicaciones Web Con ReactJS
- Programación Backend con NodeJS

Mar 2023 - Ago 2023

Carrera de Desarrollo Full Stack - Coderhouse

- Desarrollo Web
- JavaScript
- ReactJS
- Programación Backend

Feb 2022 - Abr 2023

HABILIDADES

- HTML5 CSS3
- Redux
- SASS NextJS
- Tailwind NodeJS
- Bootstrap
 ExpressJS
- JavaScript MongoDB
- React

- TypeScript PostgresSQL
 - TypeORM
 - Sockets

 - Firebase
 - AJAX
 - Autenticación y seguridad
 - API Rest

PERFIL PROFESIONAL

Desarrollador Full Stack en Blog - En Progreso

Ago 2023 - Sep 2023

Proyecto Personal

Aplicación de dificultad media-alta con gran parte de mis conocimientos. Usando modularización, patrones de diseño, concurrencia, arquitectura escalable, excelente manejo de errores, código limpio y reutilizable.

Tecnologías: Tailwind, ReactJS con NextJS, Redux, NodeJS, ExpressJS, TypeScript, WebSockets, Firebase, PostgresSQL, TypeORM y ZOD

CONTACTO





55-86-70-05-62 RIVERAGOVANNI305@GMAIL..COM (III) LINKEDIN

